臺灣臺北地方法院民事判決　　　　　　　 93年度國貿字第7號
原　　　告　中花蕊有限公司
即反訴被告　　　　　　　　　　.
法定代理人　丙○○
訴訟代理人　丁○○
被　　　告　Russ Berr.
即反訴原告
訴訟代理人　林雅芬律師
　　　　　　黃慧萍律師
複　代理人　邵靖惠律師
　　　　　　林峻立律師
　　　　　　經雯貴律師
上列當事人間請求給付承攬報酬事件，本院於中華民國94年12月
5日言詞辯論終結，判決如下：
    主  文
被告應給付原告美元貳拾陸萬柒仟零柒拾肆點柒肆元。
訴訟費用由被告負擔。
反訴原告之訴及假執行之聲請均駁回。
反訴訴訟費用由反訴原告負擔。
    事實及理由
一、程序方面：按訴狀送達後，原告不得將原訴變更或追加他訴
    。但請求之基礎事實同一或擴張或減縮應受判決事項之聲明
    者，不在此限民事訴訟法第255條第2、3款定有明文，原告
    於起訴時請求被告給付之貨幣種類為新臺幣，並聲明願供擔
    保請准宣告假執行，然於本院最後一次言詞辯論期日時，確
    定變更貨幣種類為美元，且不聲請宣告假執行。經查原告於
    本院闡明後，將給付貨幣種類由新臺幣變更為美元，僅係給
    付之貨幣種類不同，請求之基礎事實並未改變且同一，自應
    准許。又不聲請宣告假執行，則屬減縮應受判決事項之聲明
    ，參照首開說明，應予以准許。又本件被告係美國法人，營
    業所不在本院轄區，雙方訂約地在香港，被告臺北分公司僅
    係負責報價，出貨則由大陸直接海運至美國，是兩造為法律
    行為之地及契約履行地亦均不在本院轄區，然被告不抗辯無
    管轄權而為本案之言詞辯論，依照民事訴訟法第25條擬制合
    意管轄之規定，本院為有管轄權之法院，自應依法行訴訟程
    序並審判之。
二、原告即反訴被告起訴及反訴抗辯略以：
（一）92 年間被告提供外觀設計圖交原告委託製造耶誕燈飾品
      南瓜、雪人等，至92年5月底原告依約陸續交付訂單編號
      181656等共計3284件產品予被告，被告亦依約將前開承攬
      報酬交付原告。惟自92年5月25日起被告分別以如附表（
      原告93年10月19日提出附表）所示訂單編號委託原告製造
      雪人、南瓜等飾品，報酬合計267,074.74美元，原告仍依
      被告之設計圖及指示承攬製造如期完成並無瑕疵，惟被告
      竟以原告前受託製造之飾品有瑕疵為由，拒不付款，經原
      告於93年2月25日以存證信函催告被告履行惟未獲置理，
      爰聲明：起訴請求判決被告等應給付原告美金267,074.74
      元。又本件二造間之契約為承攬契約，原告依被告指示製
      造並無瑕疵，少量製造物約115件發生瑕疵，原告亦能修
      補並願加修補，同時工作物業經依被告指示完成，故被告
      即反訴原告主張本件二造間契約為買賣契約，併主張原告
      即反訴被告應負瑕疵擔保責任，進而解除二造間上開契約
      ，並請求反訴被告給付未經舉證證明反訴原告業己收受之
      飾品雪人、南瓜等損害美元410,197. 67及利息之損失並
      無理由，是反訴原告即被告之反訴並無理由，應予駁回，
      同時反訴原告即被告據此主張本訴之抵銷抗辯亦無理由。
      爰聲明(1)駁回反訴原告之訴。(2)如受不利之判決，原告即
      反訴被告願供擔保請准宣告免為假執行。
（二）二造間系爭契約為承攬契約，被告不得任意解除，原告依
      被告指示產製系爭耶誕飾品南瓜、雪人等並無瑕疵，縱有
      瑕疵亦不可歸責於原告，且原告亦能依被告指示修補：
  １、本件由被告提出設計圖交原告位於大陸地區工廠生產，並
      由被告派員於香港地區驗收後運交被告，本件原告依被告
      指示定作而生產系爭耶誕飾品，故二造間之契約為承攬契
      約，並非買賣契約。而合法締結之契約，除雙方合意或有
      解除契約之原因外，雙方均應受其拘束，不得任意解除，
      乃屬當然。
　２、本件二造約定系爭耶誕飾品於原告依指示製造完成、交付
      被告前，依約須經由定作人（即被告）驗收無瑕疵後才能
      裝船出口，且系爭耶誕飾品容許一定比率之瑕疵，並非每
      一件都無瑕疵才能通過驗收，即雙方約定之不良率不得超
      過百分之5，有黃美瓊證詞可證。本件被告指有瑕疵之產
      品僅115件，至多不過2百餘件，而本案被告驗收付款之產
      品高達6,656件，是瑕疵比例尚不足百分之5，應視為無瑕
      疵。
  ３、本件系爭耶誕飾品製作過程均依被告指示而生產，所稱之
      瑕疵乃原告依被告指示製造之結果，被告無從依承攬契約
      瑕疵擔保之規定而為請求，縱認有瑕疵，且該產品經改良
      後亦合於一般玩具之標準及品質，並無不能修補之情事，
      原告願意並有能力修補所謂「瑕疵」，被告逕行解除契約
      請求全部不履行等之損害賠償，自無理由。
  ４、綜上所述，原告所稱之解除原因均不存在，兩造應受契約
      拘束，而原告業已依被告指示完成工作，被告自應給付原
      告承攬報酬，同時被告定作之產品目前存放於大陸地區，
      被告如仍願提貨，原告亦同意被告至大陸原告之工廠領取
      。
（三）反訴部分因反訴原告不能證明二造間契約為買賣契約，同
      時亦不能證明反訴被告依指示製造之產品有瑕疵且已無從
      修補，已如本訴部分所述，是其主張解除契約，請求反訴
      被告負瑕疵擔保責任及債務不履行之損害賠償責任，均無
      理由。縱令反訴被告應負該等責任，反訴原告亦未證明其
      所提出之損害金額與本件有因果關係，是其反訴並無理由
      ，應予駁回。
三、被告即反訴原告抗辯及起訴略以：
（一）被告認為兩造訂約過程及付款情形確與原告所述相同，惟
      被告將系爭產品透過各地經銷商上架販售予消費者時，卻
      陸續接獲各地經銷商反應，接獲消費者申訴系爭產品存有
      外觀及功能上之瑕疵，被告乃於同年8月4日通知原告該等
      瑕疵，並請其就其餘尚未出貨之產品先為瑕疵之改善補正
      ，詎原告改善後所提出之貨樣仍有瑕疵，顯見原告並無能
      力修補，被告不得已乃於92年8月28日通知原告取消系爭
      產品尚未出貨之訂單，且回收所有已到貨產品，後被告並
      於93年6月29日以存證信函，通知解除二造間買賣契約（
      含系爭已交貨部分合約），並請求損害賠償，是二造間契
      約既己解除，原告請求當然無理由，同時退一步言，被告
      亦得以系爭產品有瑕疵，對原告主張瑕疵擔保及債務不履
      行責任之損害賠償，以之與原告請求相抵銷，故聲明(1)原
      告之訴駁回；(2)訴訟費用由原告負擔。並備位主張同時履
      行抗辯，即被告於給付上開價金時，應同時將系爭產品交
      付被告。又本件被告即反訴原告反訴主張系爭產品有瑕疵
      ，反訴原告經解除契約後，自得依債務不履行及瑕疵擔保
      等規定，聲明(1)反訴被告給付反訴原告美金410,197.67元
      及自反訴起訴狀繕本送達反訴被告之翌日起至清償日止，
      按年息百分之5計算之利息。(2)願供擔保請准宣告假執行
      。(3)訴訟費用由反訴被告負擔。
（二）系爭產品確有瑕疵存在：
　１、原告已提供之產品，於消費者使用時陸續遭客訴發現有危
      險性之嚴重瑕疵，包括：機電設備之塑膠輪軸因過熱發生
      融化、變形等情況、機電設備之彩色輪軸因燃燒發生破裂
      、滅失，逸散強烈燒焦惡臭、甚至發生冒出黑煙情況（下
      簡稱系爭產品瑕疵），此等瑕疵甚至可能引發火災，造成
      人身、財產等嚴重損害，由此顯見系爭產品具有欠缺依通
      常交易所應具備之使用上安全、效用與價值等之瑕疵。
　２、原告主張其係依被告之設計圖及指示製造云云，惟查被告
  　　僅提出產品外觀設計圖予原告，至於系爭產品之製造方法
　    或內部裝置技術等則係完全依照原告之專業技術及經驗，
      故系爭產品瑕疵應歸責於原告製作不當或設計不當所致，
      原告自應負違約責任。
　３、另依被告所提證人黃美瓊之證詞，足資證明系爭產品頂多
      僅進行抽驗而已，而抽驗結果，其不良率縱然合於出貨之
      標準，此亦僅係國際貿易中買賣雙方間判斷是否出貨之交
      易習慣，並未免除原告公司所應負擔之產品瑕疵責任。實
      務上最高法院93年台上字第1225號判決即採相同見解。
（三）本件原告請求之承攬報酬，因契約解除或已抵銷，不得請
      求：
　１、若認系爭合約性質屬買賣契約關係，因系爭產品具有瑕疵
  　　，被告樂蒔公司自得依民法第354條、第359條等規定解除
    　系爭產品尚未出貨之訂單，若認系爭合約性質屬承攬契約
      關係，按原告在經被告定期要求改正瑕疵後，仍無法提供
      無瑕疵之產品予被告，顯見原告已不能修補系爭產品之瑕
      疵，是依民法第494條等規定，被告亦得依法解除系爭產
      品尚未出貨之訂單。又原告提供之系爭產品存有瑕疵如前
      述，是原告對被告顯未依債之本旨提出給付，原告應負不
      完全給付之債務不履行責任，而此項不完全給付已不能補
      正，依民法第 227 條規定第 1 項、第 226 條及第 256
      條等規定，被告解除系爭產品尚未出貨之訂單，亦有理由
      。從而本件系爭契約業經被告解除，則原告請求給付本件
      貨款自無理由。
　２、另被告依瑕疵擔保及債務不履行之損害賠償請求權，得向
  　　原告請求賠償之金額（詳下述），亦得以之與原告之請求
　    抵銷，是本件原告之訴並無理由。
（四）被告得主張同時履行抗辯。退萬步言之，倘法院認原告請
      求被告給付系爭產品未出貨部分之款項有理由，則原告公
      司亦負有給付無瑕疵產品之義務，依民法第264條第1項本
      文規定提出同時履行抗辯。
（五）反訴部分請求之說明
　１、被告即反訴原告因原告即反訴被告所交付且已出貨之產品
      具有冒煙與著火等瑕疵，導致反訴原告須停止販售系爭已
      交貨產品，並回收市場上所有系爭產品，反訴原告因此受
      有損失，為此反訴原告於93年6月29日發函解除二造間系爭
      已交貨產品之合約，並同時請求反訴被告賠償反訴原告因
      系爭已交貨產品瑕疵所受共計410,197.67美元之損失。
　２、本件反訴被告交付之系爭季節性玩具商品，因客訴存有安
　　　全上之瑕疵進而遭美國消費者產品安全委員會調查，最後
　　　為配合美國消費者產品安全委員會之調查進行全面回收，
　　　是系爭產品之瑕疵數量，縱非全部，然因系爭產品之瑕疵
　　　事實上已造成系爭產品全部無法於市場上合法銷售之結果
      ，反訴原告請求因此所受之損失，自有因果關係。
　３、系爭已出貨產品於出貨前所進行之驗貨，不足使原告免除
      責任，如本訴部分所述。
  ４、反訴原告因系爭產品存有瑕疵至少受有下列損害：反訴原
      告回收4000件產品之回收運費之損失共計32,733.76美元
      。回收通知函製作費用1,710美元，回收標籤費用399美元
      ，銷售人員之佣金費用28,506.99美元，系爭產品存有瑕
　　　疵無法出售所生之損失214,766.12美元，系爭產品無法出
　　　售所生進口費用26,912.9美元，系爭產品因無法出售所生
　　　之銷售利潤損失共計59,969.02美元，解除系爭契約後反
　　　訴被告應返還之貨款共計310,720.8美元等。是反訴原告
  　　暫僅就此部分請求先行主張，應併敘明。
四、法院協助二造整理爭點如下：
（一）二造不爭執部分：
　１、原告於92年間，與被告乙○○○○○○○○○ ○　○○○○ ○○○（中文簡
      稱美商樂蒔）之代表人甲○○ ○○○○○○○ ○○○○○○洽商由被告提
      供外觀設計圖交原告委託製造耶誕燈飾品南瓜、雪人等，
      並由被告美商樂蒔公司台灣分公司（樂蒔公司）之代表人
      黃美瓊將訂單，以傳真方式傳真予原告，至92年5月底原
      告陸續交付訂單編號181656等共計3,284件產品，被告就
      前開貨品亦已依約付款予原告。
　２、92年5月25日起被告分別以如附表（原告93年10月19日提
      出附表）所示訂單編號向原告訂購雪人、南瓜等合計美元
      267074.74。
　３、被告美商樂蒔公司之香港公司於92年8月4日傳真予原告表
　    示：「RE#29633及#22235有關以上產品收到美國公司有過
      百個投訴有以下的問題：#29633膠水外溢，於眼部、鼻位
      、咀位。帽釘不緊。有燒焦味。冒煙。眼睛不對位做形差
      。不可運作（無光）。#22235膠水外溢於眼、鼻、咀位。
      帽釘不緊。有燒焦味。冒煙。眼睛及鼻位脫落。」、「另
      外以上問題在生產的時候，是否可以全部解決，及請貴廠
      立刻做每款３只生產大貨（足以生產控制最好的大貨）給
      我司，然後本司會立刻寄給美國公司以作確認，生產大貨
      的模樣。以上想法貴廠有何意見，若無請於明天做好．．
      。」
　４、被告美商樂蒔公司香港公司於92年8月28日再傳真予原告
      表示：「RE#29633及#22235有關以上二款ITEM的貨，美國
      公司收我們上星期寄兩箱#29633大貨的結果，全部不可接
　    受，其中有九隻嚴重，三隻輕微，主要問題有：燒焦味道
　  　、頭與頭底部黏不緊、咀位鬆脫、帽及帽上緞帶鬆脫。經
      美國公司回覆及商討後，要將美國已出的貨全部回收，所
      以貴廠剩下來未有出的貨美國公司決定全部取消，特此通
      告。」
  ５、93年6月29日，被告樂蒔公司委請律師發存證信函予原告
      表明：「函知解除二造間委託製造契約，並請於函到之日
      起10內，賠償被告樂蒔公司因此所受之損失計410,197.6
      美元等語。
（二）二造爭執要點：
　１、本件二造間委託製造契約（承攬？）是否業己解除？何時
　　　解除？
　２、原告交付之產品有無瑕疵？若有瑕疵，該瑕疵是否被告指
　　  示造成？被告可否主張解除契約？
　３、被告反訴主張因瑕疵所受的損害為多少？
五、法院之判斷：
（一）本件二造間系爭合約為無名契約，性質較接近「承攬」契
      約。
  １、本件二造間之契約性質，依原告提出之購買訂單及設計圖
      （原證二、三），並不能確認二造間系爭契約之性質，同
      時二造對經由各自法定代理人於香港洽商本件契約達成合
      意，同時該「合意內容」又無書面明文可據等並不爭執，
      綜上可知本件二造間系爭契約為無名契約，應先敘明。
　２、按「稱承攬者，謂當事人約定，一方為他方完成一定之工
      作，他方俟工作完成，給付報酬之契約。」，而「稱買賣
      者，謂當事人約定一方移轉財產權於他方，他方支付價金
      之契約。」民法第490條第1項、第345條第1項分別定有明
      文。是承攬契約及買賣契約之區別在於，承攬契約為勞務
　　　供給契約，重在工作物之完成，買賣契約則重在財產權之
　　　讓與，而工作物材料由承攬人供給之工作物供給契約，如
　　　當事人之意思重在工作物之完成時，不失為承攬契約之一
　　　種。最高法院89年台上字第831號判決意旨即採相同見解
  　　。
  ３、經查本件本件兩造於訂約前之磋商，原告提出其之前製作
      的發光玩具作為樣品供被告參考，嗣經被告認可後，被告
      再指定玩具外型，自行提出南瓜及雪人設計圖樣交由原告
      製作，並聲明保留系爭耶誕品之智慧財產權，原告則應在
      被告委託製造之耶誕飾品打上被告之專用商標等事實，為
      兩造所不爭執，並有原告提出之雪人及南瓜造型圖案外形
      設計圖在卷可稽，堪信為真實。次查證人黃美瓊證稱略以
      ：「本件系爭產品驗貨過程，是依據原告提供的樣品，經
      過被告（美國公司）確認或同意後，作為抽驗的依據檢驗
      本件系爭貨品。」，同時另證稱：「沒有看過原證二、原
      證三系爭產品外觀設計圖，應該是（整個履約過程中）前
      段開發部（即被告公司開發部）他們去做接觸，在開發部
　    確認產品規格後才有所謂的報價問題，報價的工作就是我
      的工作。」等語，足證本件原告雖在二造合意訂立契約之
      同時，提出系爭產品內部設計供被告參考，惟被告參考原
      告提出之樣品後再提出設計圖交原告製成樣品，再送由被
      告公司設計部確認產品規格，由被告公司再確認產品報價
      後，交由原告先行依照設計圖樣等試生產樣品供被告確認
      及同意後，再量產出貨，而被告於出貨檢驗時亦持原告最
      初生產經被告確認之樣品為檢驗之依據。從而本件係由被
      告「指定」採用原告原生產發光玩具樣品之內裝，再配上
      其指定之外型及商標，請原告依指示系爭耶誕品之內、外
      裝及材料等，完成訂購單上之產品，同時被告赴香港驗收
      通過後，始出貨至美國後由被告分銷各零售商販賣。參考
      前開說明，本件被告指定其特殊要求之耶誕飾品委由原告
      製作，並檢驗確認原告依其指示製作之本件產品符合當初
      被告指定「試作之樣品」後再大量生產銷售，是二造系爭
      契約約定之重點，應在原告為被告提供特定勞務之供給，
      被告則依約給付報酬；與買賣契約移轉系爭產品之所有權
      目的不同。揆諸前揭說明，二造系爭契約性質上應屬接近
      於承攬契約之無名契約，應先敘明，被告主張應為買賣契
      約云云，並不足採。
　４、又本件系爭契約為性質上接近承攬契約之無名契約，從而
  　　二造於系爭契約無名文規定時，即應以民法上之承攬契約
　    相關規定為補充之依據。從而本件被告即反訴原告所主張
      之瑕疵、瑕疵擔保、債務不履行等，均應以民法承攬契約
      等相關規定為補充規範之基礎，而非以民法上之買賣契約
      等相關規定為補充規範。據此本件被告即反訴原告主張二
      造間系爭契約為買賣契約，並以之認定本件系爭產品不符
      買賣契約通常預定效用或契約預定效用而有「瑕疵」，並
      認原告即反訴被告是否應負買賣契約瑕疵擔保責任、債務
      不履行責任規定反訴請求損害賠償云云，自容有錯誤，並
      無理由，先予敘明。
（二）二造對前述原告交付被告之系爭耶誕飾品有冒煙、燃燒等
      詳如二造不爭事實３、４所示之「瑕疵」並不爭執，惟並
      非契約所示之瑕疵，被告不得依瑕疵擔保或債務不履行之
      規定請求解除契約。
　１、經查本件系爭耶誕飾品發生如上述之冒煙、燃燒等「瑕疵
      」合計為115件，業據原告依二造往來資料等陳述明確。
      被告未提出證據，空言陳稱本件原告所有已出貨或未出貨
      部分之耶誕飾品29,861件均有相同之「瑕疵」云云，本難
      認有理由。次查證人即原告原在台分公司法定代理人黃美
      瓊證稱略以：「我們當初接獲美國公司告知產品有融化跟
　    冒煙，所以我們的小組就到原告工廠尋求改進之道，在改
      的過程中間我不是很清楚，但我下面的成員有告訴我要把
      套管縮減避免瑕疵，工廠改好之後會把樣品寄給美國確認
      ，美國接到驗貨部門寄交改良產品後沒有反應。」等語明
      確，是前開耶誕飾品發生燃燒、冒煙及發出焦味等問題，
      主要是原始設計之本件耶誕飾品內「機心套管過長」為「
      瑕疵」之主要原因。
　２、按民法第495條第1項明定「工作之瑕疵，因定作人所供給
　　　材料之性質或依定作人之指示而生者，定作人無前三條所
　　　規定之權利。」，此處所稱前三條之權利，係指解除契約
　　　、請求修補及減少報酬或請求損害賠償之權利，考其立法
　　　理由，在於「工作之瑕疵，因定作人所供給材料之性質，
　　　或依定作人之指示而生者，自應由定作人任其責，不能有
　　　承攬契約之解除權，及修補或償還自行修補費用，或減少
　　　報酬或損害賠償之請求權。」。次按所謂定作有過失者，
  　　係指定作之事項具有侵害他人權利之危險性，因承攬人之
　　　執行，果然引起損害之情形；而指示有過失者，係指定作
　　　並無過失，但指示工作之執行有過失之情形而言，故定作
　　　過失及指示過失，乃係二個不同之負責態樣。經查：
　　　本件系爭耶誕飾品本即是由被告指示定作，而原告僅是
　　　依被告指示提供原生產之發光玩具供被告參考等詳細約定
  　　及產製過程如前述。據此系爭耶誕飾品原告依被告指示施
　　　作發生前述燃燒、冒煙及發出焦味等問題，是因原設計（
　　　即被告定作）之「機心套管過長」，則參照首開說明，本
　　　件定作人即被告因其指示所生之瑕疵，本無解除契約、請
　　  求修補瑕疵及請求減少報酬之權利。
　　　被告雖另辯稱稱係手工纏繞線圈之錯誤造成「瑕疵」云
  　　云，惟查本件被告並未舉證證明原告產製之本件系爭耶誕
    　飾品有幾件是因手工纏繞線圈之錯誤造成原告所指稱發生
      燃燒、冒煙、發出焦味等問題，且查本件原告就本件有瑕
      疵部分之耶誕飾品均願依原告指示修補，亦無無法修補之
      情事，從而被告抗辯稱得主張全部解除契約云云，即無所
      據。
　　　再查本件被告即反訴原告於本訴及反訴中始終陳稱系爭
　　　耶誕飾品全數29,861件，均有上述瑕疵，除能證明本件系
  　　爭耶誕飾品「瑕疵」之產生顯為原始設計時即發生外，參
    　照前開說明，亦足證明反訴原告即被告未能舉證證明本件
      系爭耶飾品發生前述瑕疵乃因被告於產製過程中因「手工
      纏繞線圈之錯誤」所致。
　３、本件原告係依照被告之指示而製作系爭耶誕飾品，又無法
　　　知悉定作人即被告之指示可能隱有之本件疏失，參照前揭
　　　說明，被告不得依照民法第494條解除契約。次按工作有
　　　瑕疵者，定作人得定相當期限，請求承攬人修補之。承攬
　　　人不於前項期限內修補者，定作人得自行修補，並得向承
　　　攬人請求償還修補必要之費用，或解除契約或請求減少報
　　　酬，此觀民法第493條第1、2項、第494條規定自明。本件
　　　並無被告所指「瑕疵」，原告乃依定作人之指示製作交付
　　　，故原告給付符合債之本旨，被告主張依瑕疵擔保及債務
　　　不履行之規定請求解除契約，均無理由，應併敘明。又本
　　　件被告從未定期間要求原告修補瑕疵，而原告始終均陳稱
　　　願配合被告指示修補瑕疵，參照前述說明，被告即反訴原
　　　告以承攬契約瑕疵擔保及債務不履行主張解除二造間系爭
　　　契約後之損害賠償410,197.67美元即於法不合，不能准許
　　  ，應併敘明。
（三）被告亦不得以本件系爭耶誕飾品其他膠水外溢等瑕疵主張
      解除契約。按民事訴訟法第277條之規定，當事人主張有
      利之事實者，就其事實有舉證之責，被告主張系爭產品除
      上述起火冒煙等問題之外，尚有膠水外溢於眼部、鼻位、
      咀位、帽釘不緊、眼睛不對位做形差、不可運作（無光）
      、眼睛及鼻位脫落等外觀上瑕疵，依照前開說明，自應由
      主張此一解約事實之被告負舉證責任。經查本件被告雖提
      出客訴e-mail及其與原告間之通信為證，然始終未明確指
      出系爭耶誕飾品究有多少數量具上開瑕疵，同時原告即反
      訴被告亦始終陳稱願意且有能力修補此部分瑕疵，是被告
      抗辯稱得主張瑕疵擔保解除契約云云，本難認有理由。次
      查本件二造間系爭具承攬契約性質之契約，屬同種類產品
      之大量製造之契約，無論如何努力注意，均難保證每一件
      產品都符合要求，故必定容許有部分產品為瑕疵品，只需
      不良率低於一定比率，即可出貨，在此容許範圍內本難認
      屬瑕疵。核與證人黃美瓊於本院審理時證詞略以：「出貨
      前之抽驗，是依據原告提供的樣品，經過美國公司確認或
      同意後並以此為抽驗的依據檢驗本件系爭貨品。抽驗是依
      照一定的比例，抽驗的結果如果符合樣品的規定，而且符
　　　合抽驗的標準，不良率不能低於一定的比率，這樣的話我
　　　們就同意出貨，不良比率是多少我忘記了，如果不良率超
　　　過比例我們根本不同意原告工廠出貨。」相符，是自堪信
　　　為真實。是據此二造間系爭契約顯然約定若在系爭耶誕品
　　　外觀上若有一定比例「瑕疵」（不良率），則原告根本無
　　　法出貨，而被告亦不會給付酬金，而本件已出貨部分均經
　　　被告派人抽驗，且抽驗結果低於一定比率之不良率，被告
  　　亦依約付款，是據此可認為二造間就系爭耶誕飾品確實容
    　許外觀上一定比率瑕疵存在；同時二造就解決此部分瑕疵
      方法，乃是被告可於發現瑕疵後退貨，而原告應即予修改
      至被告滿意為止。從而被告抗辯稱原告債務不履行並主張
      解除契約云云，亦容有誤會。至被告所稱最高法院93年度
      台上字第1225號判決意旨，則顯與本件基本事實為承攬法
      律關係不同，並不能比附援引，應併敘明。
（四）本件被告應給付原告約定承攬報酬267,074.74美元。
　１、本件二造間系爭契約本質接近有名契約之承攬契約，應適
　　　用民法承攬相關法律規定為補充，而本件原告依被告指示
　　　為工作物（耶誕飾品）之產製，並無被告所指之瑕疵存在
　　　及無法修補情事，亦無被告主張原告有債務不履行情事，
　　　是被告抗辯稱得解除本件二造間契約並無理由。同時被告
　　　抗辯稱因瑕疵擔保或債務不履行所生之損失，足以為本件
　　  抵銷云云，亦無理由，應併敘明。
　２、本件原告業已完成定作人即被告指定之工作，有原告提出
　　  之成品照片六張及物料訂購單為證，證人黃美瓊亦證稱略
　　　以：就本件原告請求金額部分之耶誕飾品，於92年7月22
　　  日有跟我的小組到大陸驗貨，也當面把瑕疵品提示並告訴
　　　跟張先生瑕疵部分，張先生也同意要更改，張先生答應要
　　　立刻改等語明確，是本件原告業已依被告指示完成耶誕飾
  　　品產製工作，參照民法第490條規定，本件原告請求被告
    　給付承攬報酬267,074.74美元部分自有理由，應予准許。
      次按民法第511條規定工作未完成前，定作人得隨時終止
      契約，但應賠償承攬人因契約終止而生之損害。因在終止
      前，原承攬契約既仍屬有效，是此項定作人應賠償因契約
      終止而生之損害，自應包括承攬人已完成工作部分之報酬
      及其就未完成部分應可取得之利益，但應扣除承攬人因契
      約消滅所節省之費用及其勞力使用於其他工作所可取得或
      惡意怠於取得之利益，始符立法之本旨及公平原則。本件
      被告並不能解除契約如前述，是縱認其解除契約之本意是
      「終止契約」，參考上開說明，被告仍應給付此部分金額
      ，應併敘明。
　３、又本件被告雖抗辯得以瑕疵擔保及債務不履行等規定發生
  　　損害，與本件原告主張前開承攬報酬抵銷云云，惟查本件
　　　契約性質為承攬契約，原告乃依被告指示產製系爭耶誕飾
  　　品如前述，同時原告迄今均表示願修補瑕疵，包含前述內
　    裝機心套管過長及外觀之膠水外溢等瑕疵，惟本件被告不
      同意原告修補瑕疵，同時進而拒絕原告之瑕疵修補之請求
　　　及建議；故本院認被告於本件契約定作指示本有疏失，同
  　　時抽驗時又同意一定比率瑕疵品存在為二造之約定，從而
　    被告未舉證證據證明系爭耶誕飾品之「瑕疵」並非被告之
      指示所致，亦未證明瑕疵數量比率超過約定範圍，被告以
　　　債務不履行或瑕疵擔保抗辯稱本件受有損失，得據以主張
　　　抵銷抗辯云云，自均無理由。同理本件原告既己依二造約
　　　定完成被告指示之定作物，依約被告自應給付本件報酬；
　　　原告未提出證據及理由，主張解除契約即不足採，亦均應
　　  附此再申明。
（五）被告主張同時履行抗辯並無理由。按民法第264條第1項明
      定：因契約互負債務者，於他方當事人未為對待給付前，
      得拒絕自己之給付。故被告若於裁判上援用民法第264 條
      之同時履行抗辯權時，原告如不能證明自己已為給付或已
      提出給付，法院應為原告提出對待給付時，被告即向原告
      為給付之判決，最高法院29年上字第895號判例著有明文
      。惟經查本件原告己經證明依約提出給付，而本件係被告
      不願受領者，並主張解除契約，從而參考前開判例之反面
      解釋，本件原告早於92年7月間即已提出完成之工作物交
      付被告（即已提出給付），而被告迄今均主張解除契約而
      拒不願受領如前述，從而法院即應為原告全部勝訴之判決
      ，而無庸為同時履行給付之判決。又本件原告亦陳稱系爭
      承攬工作物仍置於大陸地區工廠，隨時待被告受領，是被
      告欲取回本件系爭耶誕飾品，亦得以自已費用隨時向原告
      洽領，亦應附予敘明。
（六）反訴部分反訴原告之訴並無理由。經查本件反訴原告即被
      告主張反訴之理由，亦認本件系爭契約為買賣契約，而系
      爭耶誕飾品有瑕疵，同時該瑕疵無法修補，故主張依瑕疵
      擔保及債務不履行等規定，請求反訴被告即原告給付本件
      賠償金額410,197.6美元，同時另主張縱認系爭契約屬承
      攬契約，亦得依瑕疵擔保及債務不履行主張前開損害賠償
      金額，並據以請求賠償云云。惟查本件二造間系爭契約性
      質、反訴原告無解除契約之權利，反訴被告依反訴原告即
      定作人指示完成工件物（系爭耶誕飾品）並無何瑕疵，同
      時若有瑕疵願修補等如上述，是反訴原告請求返還價金及
      賠償損害等均無理由；同時本件反訴被告所產製之耶誕飾
      品係依反訴原告指示，反訴被告無須負瑕疵擔保或不完全
　　　給付之責任，反訴原告亦無民法第495條第1項之權利，亦
　　　不得主張民法第227條債務不履行之權利詳如本訴部分，
　　　故綜上，反訴原告之訴應併其假執行之聲請予以駁回。
（七）本件本件事證已臻明確，兩造其餘攻擊防禦方法、爭點及
      提出未經斟酌之證據，於判決結果並無影響，爰不一一論
      述，附此敘明。
六、假執行之宣告：本件反訴原告之訴為無理由，其假執行之聲
    請應併予駁回。
七、結論：本件原告之訴為有理由，反訴原告之訴為無理由，依
    民事訴訟法第第78條判決如主文。
中　　華　　民　　國　　94　　年　　12 　月　　26　　日
                  民事第四庭    法　官　洪遠亮
以上正本係照原本作成
如對本判決上訴，須於判決送達後20日內向本院提出上訴狀
中　　華　　民　　國　　94　　年　　12 　月　　26　　日
                       　　　　 書記官　柯金珠
